【裁判字號】    92,簡上,160
【裁判日期】    920716
【裁判案由】    違反商標法
【裁判全文】
台灣台北地方法院刑事判決                        九十二年度簡上字第一六號
    上  訴  人
    即  被  告  甲○○
右上訴人因被告甲○○違反商標法案件，不服本院簡易庭九十一年度簡字第四二七五
號，中華民國九十二年三月七日第一審簡易判決（聲請簡易判決處刑案號：台灣台北
地方法院檢察署九十一年度偵字第一四七二一號）提起上訴，本院管轄第二審合議庭
判決如左：
    主  文
原判決撤銷。
甲○○明知為意圖欺騙他人，於同一商品，使用相同於他人註冊商標之圖樣之商品而
販賣，處拘役伍拾伍日，如易科罰金，以佰元折算壹日；又明知為意圖欺騙他人，
於同一商品，使用相同於他人註冊商標之圖樣之商品而意圖販賣而陳列，處拘役貳拾
伍日，如易科罰金，以佰元折算壹日；應執行拘役柒拾日，如易科罰金，以佰元
折算壹日，緩刑貳年。
扣案仿冒商品戒指壹只、別針壹只、手鍊壹條、耳環付均沒收。
    事  實
一、甲○○明知「     」商標圖樣，業經瑞士商香奈兒股份有限公司（Chanel Sail
    ，下稱香奈兒公司）向經濟部中央標準局（現改制為經濟部智慧財產局）為商標
    註冊登記獲准，取得商標專用權（註冊號數為六二八八四七號，專用商品為商標
    法施行細則第二十四條第五十六類之貴金屬、金鋼鑽、珠玉、珊瑚、水晶、瑪瑙
    、寶石等商品，專用期間自民國八十三年一月十六日起至九十七年三月三十一日
    止），現仍在專用期間內，亦明知香奈兒公司所產製使用上開商標圖樣之貴金屬
    等商品，在國際及國內市場行銷多年，為業者及消費大眾所共知。詎竟意圖欺騙
    他人，於九十一年四月底至五月中某日，自不詳年籍姓名之人處，以戒指每只新
    台幣（下同）四百八十元、別針每只九十元、耳環每付一百多元之價格販入使用
    相同於上開註冊商標圖樣商品之戒指一只、別針一只、耳環三付後，即將之陳列
    於其在台北市○○路○段二一二號騎樓之攤位，而以戒指每只八百五十元、別針
    每只二百九十元、耳環每付二百九十元之價格欲出售不特定顧客；又甲○○於於
    九十一年四月底至五月中某日，在市場處以二百多元之價格，購得使用相同於上
    開註冊商標圖樣商品之手鍊一條欲贈予其女，因其女不喜歡該手鍊，甲○○竟意
    圖，意圖欺騙他人於同一商品，使用相同於上開註冊商標圖樣商品之手鍊一條而
    意圖販賣而陳列該手鍊，欲以五百九十元之價格販賣予不特定顧客，惟尚未賣出
    ，嗣於九十一年七月四日下午三時許，在上址為警查獲，並扣得仿冒前揭商標圖
    樣之戒指、別針各一只、手鍊一條及耳環三付。
二、案經香奈兒公司委由乙○○訴由台北市政府警察局松山分局報告台灣台北地方法
    院檢察署檢察官偵查起訴。
    理  由
一、訊之被告甲○○對於在前揭時間地點販入戒指、別針各一只、手鏈一條及耳環三
    付後，在台北市○○路○段二一二號騎樓之攤位陳列，並欲以上述價格販賣之事
    實坦認不諱，惟辯稱：不知係使用相同於他人註冊商標圖樣之商品等語。經查：
    被告於前揭時間地點販入使用相同於上開註冊商標圖樣商品之扣案物品後意圖販
    賣而陳列之事實，業據被告供述明確，經核與告訴代理人乙○○指述之情節相符
    ，並有臨檢記錄表、商標註冊證、鑑定證明書在卷可稽，以及戒指、別針各一只
    、手鍊一條及耳環三付扣案可稽，應堪認定；次查：香奈兒公司上揭商標為係知
    名品牌，且被告係從事女用飾品販賣工作，當無不知之理，況且，被告係以戒指
    四百八十元、別針九十元、耳環一百多元、手鍊二百多元之價格販入，而欲以戒
    指八百五十元、別針二百九十元、耳環二百九十元、手鍊五百九十元之價格出售
    等情，業據被告陳述明確，而其購入之成本與出售之價格，遠低於正品之價格，
    且亦遠高於一般飾品之價格，足見被告顯然知悉該商品係使用相同於告訴人註冊
    商標圖樣之商品甚明，所辯前語，並不足採；綜上所述，本件事證已臻明確，被
    告犯行堪予認定。
二、被告以圖賺取差價之目的販入本案仿冒商品後，雖未及賣出，仍一論以販賣，故
    被告所販賣之戒指、別針各一只、手鍊一條及耳環三付之商品係商標法第六十二
    條第一款所指「意圖欺騙他人，於同一商品使用相同於他人註冊商標之圖樣」之
    商品，被告為意圖販賣而販入戒指、別針各一只及耳環三付，係犯商標法第六十
    三條之販賣仿冒商標商品罪，其要贈予其女兒而購買手鍊一條後，又意圖販賣而
    陳列之，係犯商標法第六十三條之意圖販賣而陳列罪。被告就販賣戒指、別針各
    一只及耳環三付之部分，其意圖販賣而陳列仿冒商標商品之低度行為，為販賣之
    高度行為所吸收，不另論罪。又聲請簡易判決處刑意旨，就被告意圖販賣而陳列
    手鍊之部分，認係犯販賣仿冒商標商品罪（陳列部分為其所吸收不另論罪），尚
    有未洽。被告所犯上開二罪，犯意各別，行為互殊，且犯罪構成要件不同，應予
    分論併罰。本件原審適用簡易程序，以刑事訴訟法第四百四十九條第一項前段、
    第三項、第四百五十條第一項、第四百五十四條第二項，商標法第六十三條、第
    六十四條，刑法第十一條前段、第五十六條、第四十一條第一項前段，罰金罰鍰
    提高標準條例第一條前段，判處被告有期徒刑三月，並諭知易科罰金之折算標準
    ，固非無見，然原審就手鍊部分，亦認被告所為係犯販賣仿冒商標商品罪，即屬
    未可維持，被告上訴理由雖無理由，惟原判決既有不當應予撤銷改判。爰審酌被
    告之素行良好未有犯罪紀錄、犯罪手段、其行為對被害人所生危害程度尚輕、仿
    冒商品之數量不多、所販賣之時間、犯罪所得、犯後態度等一切情狀，分別量處
    如主文所示之刑，並均諭知易科罰金之折算標準，及定其應執行之刑暨易科罰金
    之折算標準。末查：被告前未曾受有期徒刑以上刑之宣告等情，此有被告全國前
    案紀錄表附卷可稽，且其犯後頗具悔悟，其因一時失慮，偶罹刑典，諒經此偵審
    科刑宣告之教訓，當已足資促使其有所警惕而無再犯之虞，本院因認前所宣告之
    刑，以暫不執行為適當，爰依刑法第七十四條第一款之規定，併予宣告緩刑，以
    啟自新。扣案之戒指、別針各一只、手鍊一條及耳環三付，係在同一商品使用相
    同於他人商標圖樣商品，應依商標法第六十四條宣告沒收。
三、據上論斷，應依刑事訴訟法第四百五十五條之一第三項、第三百六十九條第一項
    前段、第三百六十四條、第二百九十九條第一項前段，商標法第六十三條、第六
    十四條，刑法第十一條前段、第四十一條第一項前段、第五十一條第六款、第七
    十四條第一款，罰金罰鍰提高標準條例第二條，判決如主文。
本案經檢察官蔡秋明到庭執行職務
中      華      民      國    九十二    年      七      月     十六     日
                                    台灣台北地方法院刑事第一庭
                                        審判長  法  官  陳興邦
                                                法  官  唐于智
                                                法  官  蘇嘉豐
右正本證明與原本無異。
不得上訴。
                                                書記官  蘇靜紅
中      華      民      國    九十二    年      七      月     十六     日
附錄本案論罪科刑所適用法條全文：
商標法第六十二條第一款：
意圖欺騙他人，有左列情事之一者，處三年以下有期徒刑、拘役或科或併科新台幣二
十萬元以下罰金：
  一、於同一商品或類似商品，使用相同或近似於他人註冊商標之圖樣者。
商標法第六十三條：
明知為前條商品而販賣、意圖販賣而陳列、輸出或輸入者，處一年以下有期徒刑、拘
役或科或併科新台幣五萬元以下罰金。


司法院資訊處製作；財團法人民間司法改革基金會備份。
